# 为什么中国企业会计准则长期股权投资要区分同一控制和非同一控制

提问人：wufaxian 时间：2019-11-03 06:30:16
为什么中国企业会计准则长期股权投资要区分同一控制和非同一控制，而国际会计准则则不区分？
香港会计准则也是不区分吧？
这是基于什么会计理论和现实考量？
国际准则和香港准则的长投初始计量是否就直接参考国内准则非同一控制下购买企业的初始计量方法？
另，同一控制下，企业合并的长期股权投资初始计量，应以原控制方合并报表内可辨认净资产中被合并企业所占份额 + 原控制方合并报表内属于被合并企业的商誉，作为初始计量。
如果以上数据不能获得。可以直接按照被合并企业的可辨认净资产被合并的份额作为初始计量。
----------------1、同一控制下，怎么会存在第一种情况呢？合并和被合并方都是一个爸爸。怎么可能无法获得爸爸的报表数据呢？
2 、不能获得数据就直接用被合并方的数据。这个随意性也太强了吧？

回答人：chenyiwei
这种情况是把合并报表层面的合并成本确定原则 “推广” 到了母公司个别报表层面。但 IFRS下确实没有这种做法。IFRS下单户报表的投资成本由IAS 27 规定。
同一控制下的合并，也不能排除被合并方在历史上最早是通过非同一控制下合并被纳入最终控制方的合并报表范围的。参见《企业会计准则解释第 6号》第二条。但 “如果以上数据不能获得。可以直接按照被合并企业的可辨认净资产被合并的份额作为初始计量”的说法并不成立。